# 涉及保证金售后回租处理

提问人：zl10552303 时间：2022-01-17 23:21:16
陈版您好，学习中审众环研究中问题4-2-14中的EXCEL表格（包含保证金条款的售后租回案例），对 1 、（ 1 ）中调整金额- 17,918,200.00 ， -12,081,800.00 这两个金额出处不太能理解，是否可以理解为不管最后保证金是如何收回的，均按最后实际月支付金额从最后往前倒推，如何理解

回答人：chenyiwei
最后一期的17,918,200为包含了租赁期结束时的名义留购价款 1 万元。
如你所述，保证金抵扣租金和留购价款，默认为“按最后实际月支付金额从最后往前倒推”。当然具体操作中可以有不同的约定。如合同约定不同的，则以合同约定为准。